臺灣屏東地方法院刑事判決　　　　　　 100年度易字第1074號
公　訴　人　臺灣屏東地方法院檢察署檢察官
被　　　告　許正德
上列被告因竊盜案件，經檢察官提起公訴（100 年度偵字第7221
、7730號），因被告自白犯罪，本院裁定進行簡式審判程序，判
決如下：
    主    文
許正德犯如附表所示之罪，各處如附表所示之刑，應執行有期徒
刑貳年貳月。扣案破壞剪壹支、剪刀壹支、T 型板手壹支、鑰匙
壹支、手動工具壹組、鐵鎚壹支、活動扳手壹支、尖嘴鉗壹支、
手電筒壹支、T 型板手壹支、油壓剪參支均沒收。
   事     實
一、許正德因缺錢花用，竟基於意圖為自己不法所有之犯意，先
    後於附表編號1 至4 所示之時間、地點，以附表編號1 至4
    所示之方式，竊取附表編號1 至4 所示之被害人所有之物。
    嗣於民國100 年7 月17日下午3 時30分許，適許正德將竊得
    之黃松春所有車牌號碼D6-6265 號廂型車，停靠在屏東縣崁
    頂鄉港東村港村二號橋下，並在該處燃燒竊得之電纜線時，
    為警當場查獲該車及車上贓物後，循線查獲其所涉附表編號
    1 至編號4 所示之犯行，並扣得許正德所有並供犯罪所用客
    觀上足作為兇器使用之破壞剪、剪刀、T 型板手各1 支。後
    許正德仍不知悔改，復於附表編號5 、6 所示之時間、地點
    ，以附表編號5 、6 所示之方式，竊取附表編號5 、6 所示
    被害人所有之物，嗣於100 年8 月4 日上午3 時25分許，許
    正德駕駛上開竊得廖瑞錦所有車牌號碼VN-3670 號之自小客
    貨車，將之停於屏東縣新園鄉○○村○○路99號前，並下車
    與乘坐在上開車輛不知情之王琬琪談話時，因形跡可疑而為
    警盤查，始循線查獲其所涉附表編號5 、6 所示之犯行，並
    扣得許正德所有並供犯罪所用之鑰匙1 支、手動工具1 組、
    鐵鎚1 支、活動扳手1 支、尖嘴鉗1 支、手電筒1 支、T 型
    板手1 支、油壓剪3 支。
二、案經黃松春、李永昌、蔡龍在、周政宏、廖瑞錦、黃新唐分
    別訴由屏東縣政府警察局東港分局、屏東分局報告臺灣屏東
    地方法院檢察署檢察官偵查起訴。
    理  由
一、本件被告許正德所犯為死刑、無期徒刑、最輕本刑為3 年以
    上有期徒刑以外之罪，其於準備程序中就被訴事實為有罪之
    陳述，經告知簡式審判程序之旨，並聽取當事人之意見後，
    本院認為適宜進行簡式審判程序，而裁定進行簡式程序審理
    。又簡式審判程序之證據調查，不受刑事訴訟法第159 條第
    1 項、第161 條之2 、第161 條之3 、第163 條之1 及第16
    4 條至第170 條規定之限制，刑事訴訟法第273 條之2 亦定
    有明文，故本件審理依該規定，亦排除嚴格證據調查，併予
    敘明。
二、前揭犯罪事實，業據被告許正德於警詢、偵查中及本院審理
    時均自白不諱，核與被害人黃松春、李永昌、蔡龍在、周政
    宏、廖瑞錦、黃新唐於警詢時證述情節相符，復有扣押物品
    目錄表2 份、贓物認領保管單4 份、屏東縣政府警察局車輛
    尋獲電腦輸入單2 份及現場照片在卷可稽，並有如事實欄所
    示之物品扣案足憑，足認被告之自白與事實相符，應可採信
    。本件犯罪事證明確，應依法論科。
三、按刑法第321 條第1 項第3 款所稱「兇器」，其種類並無限
    制，凡客觀上足以對人之生命、身體、安全構成威脅，具有
    危險性之兇器均屬之，且只須行竊時攜帶此種具有危險性之
    兇器已足，並不以攜帶之初有行兇之意圖為必要（最高法院
    79年度臺上字第5253號判例參照）。查被告許正德持有之如
    事實欄所示之物，其中破壞剪、剪刀、T 型板手、鐵鎚、活
    動扳手、尖嘴鉗、油壓剪等物，均為金屬材質，可用於剪斷
    電纜線，堪認質地堅硬，如持以行兇，依照一般社會通念，
    足以對人之生命、身體產生危害，自屬兇器無訛。是許正德
    攜帶上開工具行竊，雖自始並無持以行兇之意圖，仍應該當
    攜帶兇器竊盜罪。核被告許正德附表編號1 至6 所為，均係
    犯刑法刑法第321 條第1 項第3 款之攜帶兇器竊盜罪。被告
    所犯上開6 罪間，犯意各別，時、地互異，應予分論併罰。
    爰審酌本件被告竊取他人所有之車輛或不特定物品，將之出
    售所得不高，對被害人造成之損失極大。又短時間多次犯竊
    盜案，顯對他人財產所有權之漠視，經檢察官交保未久即再
    次犯案，可見素行非佳。然犯後坦承犯行，已知悔悟，暨未
    賠償被害人損失，其家庭狀況為勉持、智識程度為國中畢業
    等一切情狀，分別量處如主文所示之刑，並定其應執行之刑
    。扣案如事實欄所示之物，均為被告所有，已據被告供明在
    卷，且係供犯罪所用之物，依刑法第38條第1 項第2 款規定
    ，併宣告沒收。
據上論斷，應依刑事訴訟法第299 條第1 項前段，第273 條之1
，刑法第321 條第1 項第3 款、第51條第5 款、第38條第1 項第
2 款，判決如主文。
本案經檢察官陳新君到庭執行職務
中    華    民    國  100     年    10    月      17  日
                  刑事第二庭    法  官   林鈴淑
以上正本證明與原本無異。
如不服本判決應於收受判決後10日內向本院提出上訴書狀，並應
敘述具體理由；其未敘述上訴理由者，應於上訴期間屆滿後20日
內向本院補提理由書（均須按他造當事人之人數附繕本）「切勿
逕送上級法院」。
中    華    民    國   100    年    10    月    17    日
                                 書記官  林銀雀
附錄法條：
中華民國刑法第321條
（加重竊盜罪）
犯竊盜罪而有下列情形之一者，處 6 月以上、5 年以下有期徒
刑，得併科新臺幣 10 萬元以下罰金：
一、侵入住宅或有人居住之建築物、船艦或隱匿其內而犯之者。
二、毀越門扇、牆垣或其他安全設備而犯之者。
三、攜帶兇器而犯之者。
四、結夥三人以上而犯之者。
五、乘火災、水災或其他災害之際而犯之者。
六、在車站、埠頭、航空站或其他供水、陸、空公眾運輸之舟、
    車、航空機內而犯之者。
前項之未遂犯罰之。
附表：
┌──┬──────┬─────┬──────┬────┬─────┬───────┐
│編號│犯罪時間（民│犯罪地點  │失竊物品、價│犯罪手法│被害人或管│論罪科刑      │
│    │國）        │          │值（新台幣）│        │理人      │              │
├──┼──────┼─────┼──────┼────┼─────┼───────┤
│1   │100年6月1日 │屏東縣萬丹│車牌號碼    │持兇器竊│黃松春    │許正雄犯攜帶兇│
│    │凌晨3時許   │鄉水泉村泉│D6-6265號自 │盜      │          │器竊盜罪，處有│
│    │            │興路與丹榮│用小客貨車（│        │          │期徒刑陸月。扣│
│    │            │路路口    │價值8000元）│        │          │案之破壞剪壹支│
│    │            │          │            │        │          │、剪刀壹支、T │
│    │            │          │            │        │          │型板手壹支均沒│
│    │            │          │            │        │          │收。          │
├──┼──────┼─────┼──────┼────┼─────┼───────┤
│2   │100年7月上旬│屏東縣萬丹│抽水馬達1 只│持兇器竊│李永昌    │許正雄犯攜帶兇│
│    │某日        │鄉新安村新│、電源開關2 │盜      │          │器竊盜罪，處有│
│    │            │全段第1544│只（價值1200│        │          │期徒刑柒月。扣│
│    │            │地號土地  │0 元）      │        │          │案之破壞剪壹支│
│    │            │          │            │        │          │、剪刀壹支、T │
│    │            │          │            │        │          │型板手壹支均沒│
│    │            │          │            │        │          │收。          │
├──┼──────┼─────┼──────┼────┼─────┼───────┤
│3   │100年7月17日│屏東縣萬丹│挖土機內工具│持兇器竊│蔡龍在    │許正雄犯攜帶兇│
│    │13時許      │鄉力社溪堤│一批（價值  │盜      │          │器竊盜罪，處有│
│    │            │防旁      │6000元）    │        │          │期徒刑柒月。扣│
│    │            │          │            │        │          │案之破壞剪壹支│
│    │            │          │            │        │          │、剪刀壹支、T │
│    │            │          │            │        │          │型板手壹支均沒│
│    │            │          │            │        │          │收。          │
├──┼──────┼─────┼──────┼────┼─────┼───────┤
│4   │100年7月17日│屏東縣崁頂│抽水馬達1只 │持兇器竊│周政宏    │許正雄犯攜帶兇│
│    │14時許      │鄉○○段第│、電纜線30米│盜      │          │器竊盜罪，處有│
│    │            │464地號土 │及電源開關1 │        │          │期徒刑柒月。扣│
│    │            │地前      │個（價值共計│        │          │案之破壞剪壹支│
│    │            │          │12500元）   │        │          │、剪刀壹支、T │
│    │            │          │            │        │          │型板手壹支均沒│
│    │            │          │            │        │          │收。          │
├──┼──────┼─────┼──────┼────┼─────┼───────┤
│5   │100年8月3日 │屏東縣潮州│車牌號碼VN-3│持兇器竊│廖瑞錦    │許正雄犯攜帶兇│
│    │0時30分許   │鎮光春圓環│670號自小貨 │盜      │          │器竊盜罪，處有│
│    │            │旁        │車（價值1000│        │          │期徒刑捌月。扣│
│    │            │          │0元）       │        │          │案之鑰匙壹支、│
│    │            │          │            │        │          │手動工具壹組、│
│    │            │          │            │        │          │鐵鎚壹支、活動│
│    │            │          │            │        │          │扳手壹支、尖嘴│
│    │            │          │            │        │          │鉗壹支、手電筒│
│    │            │          │            │        │          │壹支、T 型板手│
│    │            │          │            │        │          │壹支、油壓剪參│
│    │            │          │            │        │          │支均沒收。    │
├──┼──────┼─────┼──────┼────┼─────┼───────┤
│6   │100 年8 月4 │屏東縣竹田│深水馬達3具 │持兇器竊│ 黃新唐   │許正雄犯攜帶兇│
│    │日凌晨1 時許│鄉竹田火車│、鷹架、變壓│盜      │          │器竊盜罪，處有│
│    │            │站後方工信│器、測距儀等│        │          │期徒刑捌月。扣│
│    │            │工程股份有│物（價值共計│        │          │案之鑰匙壹支、│
│    │            │限公司所有│39000 元）  │        │          │手動工具壹組、│
│    │            │之貨櫃屋內│            │        │          │鐵鎚壹支、活動│
│    │            │          │            │        │          │扳手壹支、尖嘴│
│    │            │          │            │        │          │鉗壹支、手電筒│
│    │            │          │            │        │          │壹支、T 型板手│
│    │            │          │            │        │          │壹支、油壓剪參│
│    │            │          │            │        │          │支均沒收。    │
└──┴──────┴─────┴──────┴────┴─────┴───────┘